【裁判字號】    92,聲,462
【裁判日期】    920514
【裁判案由】    
【裁判全文】
臺灣板橋地方法院民事裁定  九十二年度聲字第四六二號
    聲  請  人
    即  債權人  台北國際商業銀行股份有限公司
    法定代理人  丙○○
                            送.
    相  對  人
    即  債務人  乙○○
右聲請人聲請發還擔保金事件，本院裁定如左：
    主      文
本院八十五年度存字第二九六○號提存事件聲請人所提存之擔保金新台幣壹拾貳萬貳
仟元准予發還。
聲請程序費用由相對人負擔。
    理      由
一、按返還擔保金，如符合：（一）應供擔保之原因消滅者。（二）訴訟終結後，供
    擔保人證明已定二十日以上之期間，催告受擔保利益人行使權利而未行使者之要
    件，法院得以裁定返還擔保金，於民事訴訟法第一百零四條定有明文。
二、本件聲請意旨略以：聲請人原為保全借款債務之請求，依本院八十五年度裁全明
    字第三二五六號民事裁定，提存新台幣十二萬二千元供擔保後，對相對人之財產
    實施假扣押訖，嗣原欲保全請求之債務業經債務人清償，聲請人為請求返還提存
    物，除撤銷假扣押裁定外，並定廿日以上期間催告相對人行使權利，經公示送達
    確定仍未見相對人前來主張權利，又原聲請人原名稱為「台北區中小企業銀行股
    份有限公司」，已奉財政部核准更改名稱為「台北國際商業銀行股份有限公司」
    ，為此提出本院八十五年度裁全明字第三二五六號民事裁定、八十五年度存字第
    二九六○號提存書、八十九年度全聲字第七三號民事裁定暨其確定證明書、臺灣
    士林地方法院九十二年度聲字第三號民事裁定暨其確定證明書、存證信函、公司
    變更登記事項卡等影本各一件，聲請發還擔保金等語。
三、本件聲請人原「台北區中小企業銀行股份有限公司」於公司名稱變更前曾聲請本
    院對債務人之財產以八十五年度裁全字第三二五六號裁定准予假扣押，嗣後聲請
    人公司名稱變更為「台北國際商業銀行股份有限公司」，有聲請人提出之公司變
    更登記事項卡附卷可稽，又經本院依職權調閱本院八十五年度裁全明字第三二五
    六號、八十五年度執全字第二二一四號保全程序暨執行卷、八十五年度存字第二
    九六○號擔保提存卷及八十九年度全聲字第七三號撤銷假扣押卷、士林地方法院
    九十二年度聲字第三號公示送達卷，聲請人之聲請意旨核與民事訴訟法第一百零
    四條第一項第二款規定相符，應予准許。
四、爰依民事訴訟法第九十五條、第七十八條，裁定如主文。
中      華      民      國    九十二    年      五      月     十四     日
                                  臺灣板橋地方法院民事第三庭
~B法      官  何君豪
右為正本係照原本作成。
如對本裁定抗告須於裁定送達後十日內向本院提出抗告狀。
中      華      民      國    九十二    年      五      月     十四     日
~B法院書記官  蕭興南


司法院資訊處製作；財團法人民間司法改革基金會備份。
